【裁判字號】    98,審訴,3968
【裁判日期】    980825
【裁判案由】    清償借款
【裁判全文】
臺灣臺北地方法院民事判決            98年度審訴字第3968號
原      告  萬泰商業銀行股份有限公司
法定代理人  乙○○
訴訟代理人  丙○○
被      告  甲○○
上列當事人間請求清償借款事件，本院於中華民國98年8月18日
言詞辯論終結，判決如下：
    主      文
被告應給付原告新臺幣壹佰參拾壹萬零柒佰參拾參元及自民國九
十八年三月五日起至清償日止，按年息百分之一點九二五計算之
利息，並自民國九十八年四月六日起至清償日止，逾期在六個月
以內者，按上開利率百分之十，逾期在六個月以上者，其超過六
個月部分，按上開利率百分之二十計算之違約金。
被告應給付原告新臺幣伍拾肆萬柒仟玖佰陸拾參元及自民國九十
八年三月五日起至清償日止，按年息百分之一點○八計算之利息
，並自民國九十八年四月六日起至清償日止，逾期在六個月以內
者，按上開利率百分之十，逾期在六個月以上者，其超過六個月
部分，按上開利率百分之二十計算之違約金。
訴訟費用新臺幣壹萬玖仟肆佰壹拾肆元由被告負擔。
    事實及理由
一、按當事人得以合意定第一審管轄法院，但以關於由一定法律
    關係而生之訴訟為限，前項合意，應以文書為之，民事訴訟
    法第24條定有明文。經查，本件被告住所地雖非屬本院管轄
    ，惟依兩造所簽訂之借據第11條、授信約定書第12條約定，
    本契約涉訟時，合意以本院為第一審管轄法院，是本院就本
    件訴訟應有管轄權。
二、原告起訴主張：被告於民國95年5 月5 日向原告借款二筆，
    金額分別為新臺幣（下同）155 萬元、65萬元，約定借款期
    間均自95年5 月5 日起至110 年5 月5 日止，分180 期依年
    金法平均攤還本息，第一筆借款利息按中華郵政股份有限公
    司2 年期定期儲金機動利率加年息1%機動計算，第二筆借款
    利息，前六個月按原告指數利率減年息0.03% 機動計算，第
    七至二十四個月按原告指數利率加年息0.53% 機動計算，第
    3 年起按原告指數利率加年息1.08% 機動計算，如未按期攤
    還，即喪失期限利益，其債務視為全部到期，除仍按上開利
    率計收利息外，逾期在六個月以內者，按上開利率10% ，逾
    期六個月以上者，其超過六個月部分，按上開利率20% 加付
    違約金。詎被告自98年3 月5 日起即未依約清償，依上開約
    定，其債務視為全部到期，尚有本金1,310,733 元、547,96
    3 元未清償，原告業向臺灣新竹地方法院以97年度執字第31
    187 號聲請拍賣抵押物，現已拍定惟迄未分配價金等情，爰
    依消費借貸之法律關係提起本件訴訟。並聲明：如主文第1
    、2 項所示。
三、被告則辯以：不爭執借貸之事實，就原告請求之金額亦無意
    見，惟抵押物已被拍賣，現無其他財產清償該等債務等語，
    並聲明：駁回原告之訴及假執行之聲請。
四、本件原告主張之事實，已據其提出借據、授信約定書、借據
    條款變更契約、放款歷史交易明細查詢、台幣存摺對帳單、
    授信交易明細查詢單、臺灣新竹地方法院98年7 月29日新院
    雲97執孟字第31187 號民事執行處函等件為證，核屬相符，
    復經被告於言詞辯論期日到場不爭執欠款事實，堪信原告主
    張為真實，至被告辯稱抵押物已遭拍賣，固為原告所不爭執
    ，然原告尚未獲分配受償，就其本件請求尚不生影響，被告
    所辯即無足採。
五、從而，原告依消費借貸之法律關係，請求被告給付如主文第
    1、2項所示，為有理由，應予准許。
據上論結，本件原告之訴為有理由，依民事訴訟法第385 條第1
項前段、第78條，判決如主文。
中    華    民    國    98    年    8     月    25    日
                  民事第六庭    法  官  劉又菁
以上正本係照原本作成。
如對本判決上訴，須於判決送達後20日內向本院提出上訴狀。
中    華    民    國    98    年    8     月    25    日
                                書記官  潘惠梅


司法院資訊處製作；財團法人民間司法改革基金會備份。
